# 代付发行费用

提问人：younger03 时间：2023-06-15 11:17:48
请教陈版，境内母公司境外发行费用通过境外子公司直接支付的，是否可以作为境内母公司的发行费用冲减权益工具发行的资本公积？

回答人：chenyiwei
在母公司个别报表层面，子公司代付的发行费用应冲减自身资本公积，同时对应冲减对该承担代付的境外子公司的长期股权投资成本。合并报表中仍视为本发行人支付的发行费用，合并报表中也是冲减资本公积。